# 请教：股改时是否该确认递延所得税资产

提问人：xflcpa123 时间：2012-02-04 17:49:40
股改时确认了为老干部的预计负债 4000 万元，当时是调整的权益，属于免税的，请问同时确认递延所得税产 1000 万元是否正确？因为以后支付时，所得税汇算清缴不能做纳税调减（因未调增，所以不能调减），但递延所得税资产要每期随着预计负债的支付而减少，应纳税额的调整不配比，感觉期初递延所得税资产的确认不合适？请各位老师指导？谢谢！

回答人：chenyiwei
负债的计税基础＝帐面价值－未来期间计算应纳税所得额时按照税法规定可予抵扣的金额。 如果所计提的该项负债未来支付时不能税前扣除的，则其计税基础等于帐面价值，暂时性差异为零，所以不确认递延所得税资产或负债。

提问人：nikan 时间：2012-02-04 22:05:12
回复 xflcpa123 的帖子
请再进一步了解当时改制时确认递延所得税资产的原因，预提的预计负债是否在当时即已明确以后不能抵扣？建议与前任作进一步沟通。四大一般不会犯这么低级的错误的。

回答人：chenyiwei
赞同。